# 陈老师，请问权益法核算的被投资企业需要审计吗？

提问人：小兰儿 时间：2012-04-23 20:46:23
您好，陈老师，请问下，在确认按权益法核算的被投资单位的投资收益的时候，需不需要对被投资单位进行审计？如果需要，由本事务所审计还是别的事务所审本事务所复核，或者不审计，但是对其报表进行分析性复核？如在并购，或者IPO业务中，该怎么处理？
谢谢

回答人：chenyiwei
根据被投资单位的规模和风险程度确定。实际操作中请遵循你所在事务所的集团审计方法。

提问人：小兰儿 时间：2012-04-23 22:23:44
回复 chenyiwei 的帖子
谢谢陈老师，可以问下，如果这家被投资单位规模和风险程度不大不小，比较难以把握，有没有比较好的处理方式？或者是说，常规性的操作，望赐教。

回答人：chenyiwei
没有适合于一切情况的通用处理方式，需由CPA运用职业判断确定。在运用职业判断时，请注意遵循你所在事务所的集团审计方法。